臺灣桃園地方法院交通事件裁定　　　　 96年度交聲字第689號
原處分機關　交通部公路總局新竹區監理所桃園監理站
異　議　人
即受處分人　丙○○
上列受處分人因違反道路交通管理處罰條例案件，對於交通部公
路總局新竹區監理所桃園監理站民國96年9 月28日所為之處分（
原處分：桃監裁罰字第裁52-DP0000000號），聲明異議，本院裁
定如下：
    主  文
原處分撤銷。
丙○○轉彎車不讓直行車先行，處罰鍰新臺幣玖佰元，並記違規
點數壹點。又肇事致人受傷，記違規點數參點。
    理  由
一、原處分意旨略以：異議人即受處分人丙○○駕駛車牌號碼8S
    -369號營業用小客車於民國96年7 月11日14時許，在桃園縣
    龜山鄉○○路171-2 號前，因「轉彎車未讓直行車先行」之
    違規，與甲○○所騎乘之機車發生車禍事故，並造成甲○○
    受有傷害，而經桃園縣政府警察局交通隊警員舉發並填製違
    規通知單。原分機關乃依道路交通管理處罰條例第48條第1
    項第6 款及第61條第3 項規定，裁處受處分人罰鍰新臺幣90
    0 元，並記違規點數7 點。
二、聲明異議意旨略以：異議人即受處分人丙○○就於96年7 月
    11日14時駕駛車號8S-369號營業用小客車，行經桃園縣龜山
    鄉○○路171-2 號右轉欲進入171-2 號工廠時，因轉彎車未
    讓直行車先行致與甲○○騎乘車牌號碼F2Y-363 號重型機車
    發生擦撞，並造成甲○○受有傷害等情事不爭執，惟原處分
    機關所為裁決之違規記點有誤，為此聲明異議等語。
三、按汽車駕駛人轉彎時，轉彎車不讓直行車先行，處200 元以
    上600 元以下（即新臺幣600 元以上1,800 元以下）罰鍰，
    道路交通管理處罰條例第48條第1 項第6 款定有明文，又汽
    車駕駛人違反上開第48條規定者，除處罰鍰外，並記違規點
    數1 點，同條例第63條第1 項亦有明定。另修正後同條例第
    61條第3 項則規定：汽車駕駛人，駕駛汽車違反道路交通安
    全規則，因而肇事致人受傷者，記違規點數3 點；致人重傷
    者，吊扣其駕駛執照3 個月至6 個月。經查：
  (一)異議人對其駕駛汽車違反「轉彎車不讓直行車先行」之規定
    ，因而肇事致人受傷之事實，並無爭執，核與證人即被害人
    甲○○於警詢、本院調查時及證人乙○○於本院調查時證述
    之情節相符（見本院卷第73頁至第76頁），並有桃園縣政府
    警察局交通警察隊檢送之道路交通事故現場圖、道路交通事
    故調查報告表(一)(二)、現場照片可資佐證，堪信屬實。是原處
    分機關所認定之事實，尚無違誤。
  (二)原處分機關認異議人有「轉彎車未讓直先車先行」、「肇事
    致人受傷」等違規事實，依道路交通管理處罰條例第48條第
    1 項第6 款、第61條第3 項、第63條第1 項之規定，處異議
    人罰鍰新臺幣900 元，並記違規點數7 點，然就違規點數部
    份，依上揭規定，應記違規點數4 點，原處分機關未注意及
    此，裁決異議人如上，尚有未合，異議人認原處分機關記點
    有誤，為有理由，原處分既有如前所述不當之處，依道路交
    通案件處理辦法第20條之規定，應予撤銷。惟據原處分機關
    所提出，由舉發機關桃園縣警察局於96年8 月23日填掣之舉
    發通知單，異議人確有前述違反本條例第48條第1 項第6 款
    及第61條第3 項之情事，自仍應依該條裁罰，爰自為裁定，
    並據上述統一裁罰標準表，處以罰鍰900 元，並分別依首開
    規定記違規點數1 點及3 點。
四、據上論斷，應依道路交通案件處理辦法第20條前段，裁定如
    主文。
中　　華　　民　　國　　96　　年　　11　　月　　30　　日
                  交通法庭    法　官　朱美璘
以上正本證明與原本無異。
如不服本裁定，應於送達後5 日內，向本院提出抗告狀。
                              書記官　谷貞豫
中　　華　　民　　國　　96　　年　　11　　月　　30　　日
